ACORDAO-COMPLETO-2509883

ACÓRDÃO 2621/2021 ATA 43/2021 - PLENÁRIO

VISTOS, relatados e discutidos estes autos de Representação autuada por força do item 9.1.3 do Acórdão 1671/2019-TCU-Plenário, que ordenou à apuração da regularidade da aplicação dos recursos do Convênio MTE/SPPE/CODEFAT 33/2010 (Siconv 749402) , firmado entre o extinto Ministério do Trabalho e Emprego e o Centro de Atendimento ao Trabalhador (Ceat) ,
ACORDAM os Ministros do Tribunal de Contas da União, reunidos em sessão do Plenário, ante as razões expostas pelo Relator, em:
9.1. considerar parcialmente cumprido o subitem 9.2 do Acórdão 1671/2019-TCU-Plenário;
9.2. considerar não aplicável o item 9.1.3 do Acórdão 1671/2019-TCU-Plenário;
9.3. determinar à Unidade Instauradora de Tomada de Contas Especial (UTCE) , do Ministério da Economia, que priorize a instauração da tomada de contas especial referente ao Convênio MTE/SPPE/CODEFAT 33/2010 (Siconv 749402) , assinando prazo de 120 (cento e vinte dias) para a sua conclusão e encaminhamento à Controladoria-Geral da União; e
9.4. dar ciência desta deliberação ao Ministério da Economia.

Representação autuada para apuração da regularidade da aplicação dos recursos do convênio 749402, firmado entre o extinto Ministério do Trabalho e Emprego e o Centro de Atendimento ao Trabalhador (Ceat).

Ministério da Economia.

3. Interessado: Tribunal de Contas da União.

13.1. Ministros presentes: Bruno Dantas (na Presidência), Walton Alencar Rodrigues, Benjamin Zymler, Augusto Nardes e Raimundo Carreiro.
13.2. Ministros-Substitutos convocados: Augusto Sherman Cavalcanti (Relator), Marcos Bemquerer Costa e André Luís de Carvalho.

ACORDAO-COMPLETO-2539235

Acórdão de Relação 1812/2022 - Plenário

Acórdão de Relação

AUGUSTO SHERMAN

Adoto como relatório a instrução elaborada SecexDesenvolvimento (peça 29) , transcrita a seguir, a qual recebeu a aprovação dos dirigentes daquela unidade técnica.
"INTRODUÇÃO
1.	Trata-se de representação originária do item 9.1.3 do Acórdão 1671/2019-TCU-Plenário que ordenou a apuração da regularidade da aplicação dos recursos do Convênio Siconv 749402. Por sua vez, o item 9.1.3 está relacionado com o item 9.2 do mesmo Acórdão, dado que este último item previu o encaminhando das respectivas tomadas de contas especiais, em caso de não aprovação das prestações de contas dos convênios 749402 e 702262.
9.1. determinar à SecexPrevidência que: 
 (...) 
9.1.3. autue processo de representação visando à apuração da regularidade da aplicação dos recursos do convênio 749402, no âmbito do qual devem ser avaliadas, em caso de não instauração de tomada de contas especial, as análises da prestação de contas desse convênio a serem realizadas pelo Ministério da Economia, que passou a incorporar as funções do extinto Ministério do Trabalho e Emprego, conforme determinação do subitem 9.2 abaixo, avaliando-se também nessa representação: 
9.1.3.1. a conduta dos gestores que tomaram a decisão de transferir recursos diretamente à entidade privada cujos objetivos sociais são discrepantes dos objetivos do ajuste, em vez de transferi-los a estados e municípios; 
9.1.3.2. a capacidade técnica e operacional da convenente para executar o objeto do ajuste; 
9.1.3.3. a conduta dos gestores que tomaram a decisão de transferir recursos à convenente, caso se confirme que a convenente não disponha de capacidade para executar o objeto do ajuste;
 (...) 
9.2. determinar ao Ministério da Economia que conclua, se ainda não o fez, no prazo de 120 (cento e vinte) dias, a análise da prestação de contas do convênio 749402, firmado com o Centro de Atendimento ao Trabalhador (Ceat) , e 702262, firmado com a Confederação Nacional dos Trabalhadores Metalúrgicos (CNTM) , informando, ao término deste prazo, as conclusões a este Tribunal e encaminhando as respectivas tomadas de contas especiais, em caso de não aprovação das prestações de contas;
2.	Deve ser destacado que foi autuada, anteriormente, representação para o atendimento do item 9.1.4 do Acórdão 1671/2019-TCU-Plenário, para apurar a regularidade da aplicação dos recursos do Convênio 702262, firmado entre o extinto Ministério do Trabalho (absorvido pelo atual Ministério da Economia) e a Confederação Nacional dos Trabalhadores Metalúrgicos (CNTM) , sendo prolatado o Acórdão 1679/2020-TCU-Plenário, com o seguinte dispositivo:
[...]
b) considerar atendidos os comandos dos subitens 9.1.4 e 9.2 do Acórdão 1671/2019-TCU-Plenário em relação ao Convênio 702262;
3.	Assim, a presente instrução se restringirá à apuração das irregularidades presentes no convênio 749402, ou seja: a análise estará restrita aos ordenamentos previstos nos itens 9.1.3 e 9.2 do Acórdão 1671/2019-TCU-Plenário.
HISTÓRICO
4.	A presente representação originou-se do TC Processo 031.362/2013-3 que realizou levantamento de auditoria nos extintos Ministérios do Desenvolvimento Social e Combate à Fome (MDS) e Ministério do Trabalho e Emprego (MTE) . O levantamento teve por objeto o conhecimento sobre a destinação dada aos recursos das transferências federais realizadas por aqueles ministérios.
5.	Em decorrência do levantamento foi prolatado o Acórdão 1671/2019-TCU-Plenário, de 17/7/2019, de relatoria do Ministro-Substituto Augusto Sherman Cavalcanti, contendo, dentre outras, determinações relacionadas ao item 9.1.3 e seus respectivos subitens que em conjunto se consubstanciam no objeto do presente processo de representação.  
6.	Por meio de instrução inicial (peça 3) , foi informado que ocorreu proposta de diligência para obtenção de documentos e informações, efetuada pelo ofício 51522/2020, de 21/9/2020 (peça 5) . Com vistas a atender os pedidos presentes nos mencionados ofícios o Ministério da Economia encaminhou o ofício 265919/2020/ME, de 21/10/2020 (peça 9) . 
7.	Conforme instrução anterior (peça 21, p. 3) , observou-se que, de acordo com a Nota Informativa 27511/2020/ME, a primeira análise das contas do convênio 749402 teria sido concluída, com o resultado de reprovação no valor de R$ 9.291.511,28 (peça 10, p. 2) . O motivo da reprovação da prestação de contas do convênio foi o de a entidade não ter apresentado, nem inserido integralmente no Siconv, os documentos hábeis para comprovar o cumprimento das metas de execução de intermediação de mão-de-obra e de qualificação de pessoas (peça 10, p. 2) .
8.	Também conforme instrução prévia (peça 21, p.3) , destacou-se que o Centro de Atendimento ao Trabalhador (Ceat) , e que a respectiva presidente da organização, a Sr. Jorgette Maria de Oliveira, foram notificados sobre a não aprovação das contas em 12/11/2019. Dado, também, que esses responsáveis deixaram os prazos legais transcorrerem sem manifestação, ocorreu a manutenção da reprovação das contas (peça 21, p.3) .
9.	Por sua vez, a Secretaria de Políticas Públicas de Emprego (SPPE/SEPC/ME) informou que tão logo as medidas administrativas fossem exauridas e se fosse mantido o dano apurado, adotaria os procedimentos cabíveis com vistas à instauração da tomada de contas especial (peça 21, p.3) . Contudo, foi ressaltado na instrução prévia (peça 21, p. 3) , por meio de consulta ao sistema eletrônico de processos do Tribunal, não haver, até aquele momento, TCE autuada em relação ao convênio 749402.
10.	Assim, dada a constatação do não encerramento das medidas administrativas adotadas no âmbito do órgão concedente para instauração de TCE, e dado que a última informação do órgão remontava a 21/10/2020, avaliou-se, na instrução anterior (peça 21) , oportuno efetuar diligência ao Ministério da Economia para que esse órgão prestasse informações sobre a instauração de TCE em relação ao convênio 749402 e o estágio em que se encontra o processo.
EXAME TÉCNICO
11.	Em resposta à diligência promovida por esta Secretaria, por meio do Ofício 35945/2021-TCU/Seproc  (peça 23, p. 1 e 2) , datado de 6/7/2021, o Ministério da Economia, por meio de sua Secretaria-Executiva, apresentou, tempestivamente, as informações e/ou esclarecimentos constantes das peças 26 e 27. 
12.	Inicialmente, por meio de Despacho relacionado ao Processo 46069.002913/2010-57 (peça 27, p. 1) , que trata da prestação de contas do Convênio o MTE/SPPE/CODEFAT 33/2010 (Siconv 749402) , a Coordenação-Geral de Prestação de Contas (CGPC) da SPPE/Sepec, informou que todas as medidas administrativas, no âmbito de sua competência, foram esgotadas. Sendo os autos do processo encaminhados ao Gabinete da SPPE, via Despacho (peça 27, p. 2) , com proposta de instauração de TCE. 
13.	Em concordância, a SPPE determinou ao setor responsável, por meio de Despacho (peça 27, p. 3) , a instauração do processo de TCE.   
14.	Por sua vez, por meio da Nota Informativa SEI 21798/2021/ME (peça 26, p. 1 e 2) , a Unidade Instauradora de Tomada de Contas Especial (UTCE) , da Subsecretaria de Supervisão e Controle (Supe) da Sepec, realizou contextualização do histórico de fatos relevantes com vistas a justificar o atraso na instauração da TCE relacionada ao Convênio MTE/SPPE/CODEFAT 33/2010 Siconv 749402.  
15.	A UTCE lembrou, inicialmente, que no momento de criação do Ministério da Economia, era a Diretoria de Administração de Logística (DAL/SGC/SE/ME)  que detinha a prerrogativa de instauração de tomada de contas especial no âmbito de todo o Ministério. Contudo, após a edição da Portaria 40, de 30 de janeiro de 2020, a referida competência foi delegada para os Secretários Especiais do Ministério da Economia.  
16.	Acrescentou que o Gabinete da Sepec, desde a publicação da Portaria 40/2020, vem trabalhando junto à DAL com vistas à estruturação técnica de área responsável pela instauração e realização de outros procedimentos relacionados com os processos de TCE. Sendo que a Supe foi o órgão encarregado pela Sepec para conduzir a transição e os temas relacionados à TCE.  
17.	Informou, ainda, que os processos originários da DAL, e que foram inicialmente recebidos pela UTCE, corresponderam ao número de 46, conforme Planilha de Inventários de Processos presente no Processo 19687.106872/2020-99 (peça 26, p. 2) .  
18.	Destacou que o Gabinete da Sepec enviou o Ofício SEI 88852/2020/ME (7456273) à SPPE no dia 8 de abril de 2020 solicitando o não envio dos autos para a instauração das TCEs até que fossem concluídas a criação e estruturação da UTCE, com a contratação dos profissionais necessários, com o objetivo de operacionalizar tais procedimentos no âmbito da Sepec  (peça 26, p. 2) .  
19.	Observou que a suspensão do envio de processos à UTCE, que permaneceu até o dia 1º de março de 2021 (Ofício SEI 48557/2021/ME - 13975698) , durou aproximadamente onze meses. Sendo que a partir do momento em que se liberou a SPPE para enviar os processos de TCE foram tramitados um total de 89 processos para a UTCE  (14028664)   (peça 26, p. 2) .  
20.	Indicou que, atualmente, a UTCE possui um estoque de 160 processos pendentes de instauração de TCE, sendo que sete processos contam com a TCE devidamente instaurada e oito processos encontram-se em fase de instauração (peça 26, p. 2) . 
21.	 Destaca-se que uma das medidas adotadas pela UTCE para o tratamento deste estoque foi a de a gerar critérios de priorização para ordenar os processos de TCE  (peça 26, p. 2) . Assim, como primeiro critério de priorização de análise foram privilegiados aqueles processos que possuem determinação de instauração por órgão de controle, pelo Ministério Público ou pelo Poder Judiciário. 
22.	Um segundo critério adotado foi o de respeitar a data de determinação da instauração. Por esse critério, os processos com data de instauração mais antiga, ou que tiveram sua instauração determinada primeiro, são priorizados. Esse segundo critério é ponderado, ver  (peça 26, p. 3) , pelo volume de documentos constantes do Processo de TCE.    
23.	A UTCE também afirmou ser necessário considerar o grau de dificuldade dos processos na hora de  distribuí-los para instrução por seus servidores, de modo que processos mais complexos estavam sendo destinados apenas para servidores mais experientes, e isso também resultou na matização do critério de data de determinação da instauração  (peça 26, p. 3) . 
24.	 Especificamente no que se refere ao objeto dos presentes autos, deve ser observado que o processo 46069.002913/2010-57, relativo ao Convênio MTE/SPPE/CODEFAT 33/2010 (Siconv 749402) , encontra-se no inventário de processos pendentes de instauração da UTCE na posição 145 (peça 26, p. 3) . Ressalta-se que a UTCE assinalou que seria possível priorizar o mencionado processo caso o TCU identificasse essa necessidade. Para finalizar o histórico de fatos relevantes com vistas a justificar o atraso na instauração da TCE, realçou que o Decreto 10.546, de 19 de novembro de 2020 previu a disponibilização de estrutura de cargos, temporária, para composição da equipe responsável pela coordenação dos processos de instauração de TCE no âmbito da UTCE (peça 26, p. 2) .  
Análise
25.	Ressalta-se, inicialmente, que foi mencionado, no parágrafo 9, que ainda não ocorreu a instauração de TCE, relativa à apuração de danos na aplicação de recursos do Convênio Siconv 749402, o que denotaria o descumprimento do item 9.2 do Acórdão 1671/2019-TCU-Plenário.  
26.	Por sua vez, pelo exposto anteriormente (parágrafos 20 a 23) , percebe-se que a UTCE vem se estruturando com vistas a lidar com o volume de 160 processos de TCEs pendentes de instauração. Apesar de possuir, atualmente, equipe reduzida para o desempenho de suas atribuições, essa unidade da Sepec já iniciou processo seletivo simplificado para contratação de quarenta profissionais temporários para serem alocados na UTCE, com expectativa de que esses profissionais possam começar suas atividades entre agosto e setembro de 2021  (peça 26, p. 2) . 
27.	Dado que o processo relativo ao Convênio MTE/SPPE/CODEFAT 33/2010 (Siconv 749402) encontra-se na posição 145, em situação de aguardar instauração de TCE dentro de órgão habilitado para tal tarefa no âmbito do Ministério da Economia, considera-se que pode ser considerado cumprido o item 9.2 do Acórdão 1671/2019-TCU-Plenário no que se refere à análise da prestação de contas do convênio 749402 e em relação ao encaminhando dado as respectivas tomadas de contas especiais que estão recebendo tratamento adequado por parte do Ministério.
28.	Por sua vez, em relação ao item 9.1.3 do Acórdão 1671/2019-TCU-Plenário, considera-se que deveria ser considerado como 'não aplicável', dada a não ocorrência de fato gerador relativo à não instauração injustificada da TCE. 
29.	É que o item 9.1.3 determinou a realização de avaliação da prestação de contas do Convênio MTE/SPPE/CODEFAT 33/2010 (Siconv 749402) somente em caso de não instauração de tomada de contas especial. Como a prestação de contas aludida já foi analisada e reprovada e sendo que o processo para abertura de Tomada de Contas Especial já se encontra em órgão especializado do Ministério da Economia para instauração de TCE, considera-se à inaplicabilidade do item 9.1.3 do Acórdão 1671/2019-TCU-Plenário.
30.	Observa-se que a consideração como 'não aplicável' é decorrente de orientação da Portaria Segecex 27/2009 (Padrões de Monitoramento) , item 63.3, sendo igualmente adotada em decisões do TCU, como o Acórdão 8340/2021-TCU-Segunda Câmara.
31.	Para finalizar, dado que a equipe da UTCE vem realizando a estruturação do setor de tratamento de TCE, com a contratação de novos funcionários e com a geração de estratégia de priorização de processos por critérios técnicos; e ainda que não constam elementos nos autos que sinalizem a necessidade de tratamento diferenciado para a gestão do Convênio MTE/SPPE/CODEFAT 33/2010 (Siconv 749402) , dentro do universo dos 160 processos sob responsabilidade da UTCE; considera-se que devam ser respeitados e apoiados os critérios de priorização adotados pelos técnicos da mencionada Unidade. Desta forma, não se considera necessária a solicitação de priorização do processo 46069.002913/2010-57. 
  
CONCLUSÃO 
32.	A representação, que se originou do item 9.1.3 do Acórdão 1671/2019-TCU-Plenário, tratou da avaliação das medidas adotadas pelos gestores do Ministério da Economia em relação à prestação de contas e à respectiva abertura de Tomada de Contas Especial do Convênio MTE/SPPE/CODEFAT 33/2010 (Siconv 749402) . 
33.	Conforme documentação encaminhada pelo Ministério da Economia (peças 26 e 27) , os gestores da Sepec apresentaram histórico de fatos relevantes com vistas a detalhar os procedimentos que estão sendo adotados para instauração de abertura de Tomada de Contas Especial de 160 processos de TCE pendentes de instauração (parágrafos 14 a 24) .
34.	Com vistas a compreender as razões que levaram ao atraso da instauração da TCE, foram destacadas as mudanças de órgãos competentes para a mencionada instauração. Inicialmente, essa atribuição estava a cargo do extinto Ministério do Trabalho, que após a incorporação pelo Ministério da Economia, transferiu para esse novo Ministério a incumbência de tratamento das TCE.  Por sua vez, já no âmbito do Ministério da Economia, inicialmente era a Diretoria de Administração de Logística (DAL/SGC/SE/ME) que centralizava instauração de TCE no âmbito de todo o Ministério. Contudo, após a edição da Portaria 40, de 30 de janeiro de 2020, a referida competência foi delegada para os Secretários Especiais do Ministério da Economia.  
35.	A relevância da estruturação técnica da área responsável pela instauração das TCEs pode ser medida pelo fato de essa área dever lidar com o volume elevado de 160 processos de TCE pendentes de instauração. Para realizar essa atribuição, a Sepec já iniciou processo seletivo simplificado para contratação de 40 profissionais temporários para serem alocados na UTCE, com expectativa de que esses profissionais possam começar suas atividades entre agosto e setembro de 2021  (parágrafos 26 e 27) . 
36.	Assim, considera-se que a Sepec do Ministério da Economia vem adotando medidas adequadas para o tratamento de 160 processos de TCE pendentes de instauração, em que se incluí a TCE referente ao Convênio MTE/SPPE/CODEFAT 33/2010 (Siconv 749402) , uma vez que essa Secretaria Especial herdou situação desafiadora para o exercício desse feito a partir de 2019 e vêm tomando as medidas necessárias para estruturação do setor responsável pelo tratamento das tomadas de contas especiais.
37.	Dado que o processo 46069.002913/2010-57, relativo ao Convênio MTE/SPPE/CODEFAT 33/2010 (Siconv 749402) , teve a prestação de contas analisada e reprovada, encontrando-se atualmente na posição 145 em fila de processos pendentes de instauração de TCE do inventário da Unidade Instauradora de Tomada de Contas Especial (UTCE) da Sepec, considera-se cumprido o item 9.2 do Acórdão 1671/2019-TCU-Plenário (parágrafo 27) . 
38.	Para finalizar, destaca-se que o item 9.1.3 do Acórdão 1671/2019-TCU-Plenário foi considerado como 'não aplicável', conforme análise presente nos (parágrafos 28 a 30) , dada a não ocorrência do fato gerador relativo à não instauração injustificada de Tomada de Contas Especial. 
PROPOSTA DE ENCAMINHAMENTO
 Ante todo o exposto, submetem-se os autos à consideração superior, propondo: 
 
I. Considerar cumprido o item 9.2 do Acórdão 1671/2019-TCU-Plenário;
  
II. Considerar não aplicável o item 9.1.3 do Acórdão 1671/2019-TCU-Plenário;
III. dar ciência do acórdão que vier a ser proferido ao representante e ao Ministério da Economia, destacando que o relatório e o voto que fundamentam a deliberação ora encaminhada podem ser acessados por meio do endereço eletrônico www.tcu.gov.br/acordaos e que, caso tenham interesse, o Tribunal pode encaminhar-lhes cópia desses documentos sem quaisquer custos; 
IV. arquivar o presente processo, com fundamento no art. 169, inciso III, do Regimento Interno do Tribunal". 

	É o Relatório.

não consta.

Não atuou.

REPRESENTAÇÃO AUTUADA POR DETERMINAÇÃO DO ACÓRDÃO 1671/2019-TCU-PLENÁRIO. IRREGULARIDADES NA APLICAÇÃO DOS RECURSOS DO CONVÊNIO SICONV 749402. REPROVAÇÃO DA PRESTAÇÃO DE CONTAS. ATRASO NA INSTAURAÇÃO DA TOMADA DE CONTAS ESPECIAL EM RAZÃO DE FALTA DE ESTRUTURA NO ÂMBITO DO MINISTÉRIO DA ECONOMIA. CUMPRIMENTO PARCIAL DO SUBITEM 9.2 DO ACÓRDÃO 1671/2019-TCU-PLENÁRIO. DETERMINAÇÃO PARA PRIORIZAÇÃO DA INSTAURAÇÃO DE TCE.

REPRESENTAÇÃO (REPR)

Secretaria de Controle Externo do Desenvolvimento Econômico (SecexDesenvolvimento).

Trata-se de Representação autuada por força do item 9.1.3 do Acórdão 1671/2019-TCU-Plenário, de minha relatoria, que ordenou a apuração da regularidade da aplicação dos recursos do Convênio MTE/SPPE/CODEFAT 33/2010 (Siconv 749402) , firmado entre o extinto Ministério do Trabalho e Emprego e o Centro de Atendimento ao Trabalhador (Ceat) .
2.	Por meio da mencionada decisão, foram prolatadas as seguintes determinações, objeto da presente representação:
"9.1. determinar à SecexPrevidência que: 
 (...) 
9.1.3. autue processo de representação visando à apuração da regularidade da aplicação dos recursos do convênio 749402, no âmbito do qual devem ser avaliadas, em caso de não instauração de tomada de contas especial, as análises da prestação de contas desse convênio a serem realizadas pelo Ministério da Economia, que passou a incorporar as funções do extinto Ministério do Trabalho e Emprego, conforme determinação do subitem 9.2 abaixo, avaliando-se também nessa representação: 
 (...) 
9.2. determinar ao Ministério da Economia que conclua, se ainda não o fez, no prazo de 120 (cento e vinte) dias, a análise da prestação de contas do convênio 749402, firmado com o Centro de Atendimento ao Trabalhador (Ceat) , e 702262, firmado com a Confederação Nacional dos Trabalhadores Metalúrgicos (CNTM) , informando, ao término deste prazo, as conclusões a este Tribunal e encaminhando as respectivas tomadas de contas especiais, em caso de não aprovação das prestações de contas".
3.	As diligências realizadas no âmbito do presente processo trouxeram informações de que a prestação de contas do convênio foi analisada no âmbito do Ministério da Economia, resultando em reprovação no valor de R$ 9.291.511,28 (peça 10, p. 2) , em razão de a entidade convenente não ter apresentado, nem inserido integralmente no Siconv, os documentos hábeis para comprovar o cumprimento das metas de execução de intermediação de mão-de-obra e de qualificação de pessoas, objeto do convênio. Posteriormente, o processo foi encaminhado ao setor competente para instauração da tomada de contas especial.
4.	Contudo, em razão da reestruturação do Ministério da Economia, informa-se que foi criada nova unidade responsável pela instauração e realização de outros procedimentos relacionados com os processos de TCE (Unidade Instauradora de Tomada de Contas Especial - UTCE) , encontrando-se essa unidade em fase de estruturação. Dessa forma, foi adotado pela UTCE sistema de priorização dos processos, em razão do seu quadro de pessoal, conforme os critérios da origem da determinação de instauração (órgão de controle, Ministério Público ou Poder Judiciário) , e também da data de determinação da instauração. Dessa forma, o processo objeto destes autos se encontra na posição 145, de um total de 160 processos pendentes de instauração de TCE. Todavia, a UTCE informou que seria possível priorizar o mencionado processo, caso o TCU identificasse essa necessidade.
5.	Ante esses fatos, a SecexDesenvolvimento apresenta proposta de encaminhamento no sentido de considerar cumprida a determinação do subitem 9.2 do Acórdão 1671/2019-TCU-Plenário, uma vez que o Convênio Siconv 749402  teve a sua prestação de contas analisada e reprovada, considerando-se, assim, não aplicável o item 9.1.3 da mesma decisão. Entende, ainda, a unidade técnica, desnecessária a solicitação de priorização da instauração do processo de TCE pelo Ministério da Economia, em razão dos critérios já adotados naquele Ministério.
6.	Com as devidas vênias da SecexDesenvolvimento, entendo que o encaminhamento proposto não é o mais adequado à situação analisada nos autos.
7.	Em primeiro lugar, considero caber determinação ao Ministério da Economia para que priorize o caso em análise.
8.	São duas as razões para tal. A primeira diz respeito à materialidade do valor reprovado na prestação de contas (R$ 9.291.511,28) . Embora inexista informações acerca dos valores envolvidos nos demais processos aguardando instauração de tomada de contas especial no Ministério da Economia, a experiência histórica em relação aos processos de TCE no âmbito deste Tribunal mostra que o mencionado valor é materialmente relevante. A segunda relaciona-se ao fato de que o convênio em tela é de 2010, portanto, com potencial de envolver a prescrição da pretensão punitiva em relação às irregularidades nele apuradas.
9.	Por fim, entendo também que não cabe considerar integralmente cumprida a determinação do subitem 9.2 do Acórdão 1671/2019-TCU-Plenário. Embora o Ministério da Economia tenha efetivamente promovido a análise da prestação de contas do Convênio 749402, não houve, entretanto, o encaminhamento da tomada de contas especial a este Tribunal. Portanto, o cumprimento da mencionada determinação foi apenas parcial até o momento.
	Ante o exposto, manifesto-me por que o Tribunal aprove o Acórdão que ora submeto à apreciação deste Colegiado.
TCU, Sala das Sessões, em 3 de novembro de 2021.
AUGUSTO SHERMAN CAVALCANTI 
Relator